臺灣臺中地方法院刑事判決　96年度重訴字第902號
公　訴　人　臺灣臺中地方法院檢察署檢察官
被　　　告　乙○○
　　　　　　　　　　(現另案於臺灣臺中監獄執行中)
選任辯護人　蔡瑞煙 律師
被　　　告　丁○○
選任辯護人　蘇千晃 律師
被　　　告　甲○○
指定義務辯護人　趙建興律師
上列被告等因毒品危害防制條例案件，經檢察官提起公訴（95年
度偵字第27988、28033號、96年度偵字第4506號），本院判決如
下：
    主    文
乙○○販賣第一級毒品，累犯，處有期徒刑拾伍年。扣案如附表
一編號一至六（除編號一外）所示之第一級毒品海洛因均沒收
銷燬之。扣案如附表二所示之物及附表一編號一、二、三、四
、六所示第一級毒品海洛因之塑膠外包裝袋拾陸個，均沒收。因
販賣第一級毒品所得財物新臺幣捌拾萬元沒收之，如全部或一部
不能沒收時，以其財產抵償之。行動電話機壹具（含門號000
0000000號之行動電話ＳＩＭ卡壹張）沒收之，如全部或
一部不能沒收時，追徵其價額或以其財產抵償之。
丁○○免訴。
甲○○無罪。
    事    實
一、乙○○（綽號狗熊）前於民國（下同）八十三年八月十日因
    煙毒案件，經臺灣高等法院臺中分院以八十三年度上訴字第
    二三三七號判決處有期徒刑三年六月確定，另於八十三年九
    月十七日因麻藥案件，經本院以八十三年度易字第四四七四
    號判決處有期徒刑六月確定，嗣經合併定應執行刑為有期徒
    刑三年九月確定，於八十三年九月二十三日入監，於八十五
    年二月十五日假釋付保護管束，原至八十七年三月二十日假
    釋期滿。復於八十六年九月三十日因煙毒案件及麻藥案件，
    經臺灣高等法院臺中分院以八十六年度上訴字第一五二三號
    判決分處有期徒刑三年三月及六月，並合併定應執行刑為有
    期徒刑三年六月確定，且撤銷前揭假釋，應執行殘刑有期徒
    刑二年一月五日，於八十六年十二月三十一日入監，並接續
    執行，於九十年四月二十七日假釋付保護管束，原至九十二
    年五月五日假釋期滿。再於九十一年九月十六日因施用第一
    級毒品及第二級毒品案件，經本院以九十一年度訴字第一四
    九一號判決分處有期徒刑十月及五月，並合併定應執行刑為
    有期徒刑一年一月確定，並撤銷前揭假釋，應執行殘刑有期
    徒刑二月八日，於九十二年六月九日入監，九十四年五月一
    日縮刑期滿，再接續執行，於九十五年四月十四日縮刑期滿
    假釋出監，至九十五年五月七日期滿未經撤銷假釋，以已執
    行論。
二、緣丙○○與丁○○為朋友關係，並曾合資向他人購買第一級
    毒品海洛因，於九十五年十一月底某日，由丙○○以000
    0000000號行動電話，撥打丁○○所有之00000
    00000號行動電話，原欲向丁○○購買海洛因毒品，惟
    因丁○○已無足夠數量之海洛因，丁○○遂與丙○○商議合
    資購買，並由丁○○於九十五年十二月四日十七時許，以0
    000000000號行動電話，撥打乙○○持用之000
    0000000號行動電話向乙○○洽購海洛因，乙○○明
    知海洛因屬毒品危害防制條例第二條第二項第一款所稱之第
    一級毒品，非經許可不得販賣，竟仍基於意圖營利而販賣第
    一級毒品海洛因之犯意，於電話中同意與丁○○相約進行海
    洛因毒品交易，丁○○乃於同日十七時零九分三十一秒許，
    以0000000000號之行動電話，撥打丙○○之00
    00000000號行動電話，並稱「臺中那一主講好了，
    你可以準備上來」，丙○○允諾後，遂於九十五年十二月四
    日某時，邀約其男友甲○○（施用毒品部分，經本院以九十
    六年度訴字第七二○號就施用第一級毒品部分判處有期徒刑
    六月，施用第二級毒品部分判處有期徒刑二月，應執行有期
    徒刑七月確定）一同北上，而於九十五年十二月四日某時，
    由甲○○與丙○○共同前去丙○○位於雲林縣虎尾鎮，詳細
    地址不詳之租屋處拿取內含現金新臺幣（下同）五十一萬元
    之白色包包一只後，一同自雲林縣斗南交流道搭車北上，途
    中丙○○再於同日二十時四十二分五十秒許，以00000
    00000號行動電話，撥打丁○○所有之0000000
    000號行動電話，通知丁○○已在路上，並相約由丁○○
    駕車搭載，約莫於九十五年十二月五日零時四十分許，丁○○乃駕駛車號○八○九－ＧＳ號自小客車，至臺中市朝馬車
    站搭載甲○○及丙○○，惟當時尚未聯繫上乙○○，故丁○○乃將甲○○、丙○○搭載前往臺中市某汽車旅館休息。嗣
    於九十五年十二月五日下午一時許，再由丁○○以前揭車輛
    ，搭載甲○○、丙○○至丁○○位於臺中市○○路○段五之
    十四號六樓之住處，與乙○○會合。乙○○乃於同日十六時
    許，承前揭販賣第一級毒品海洛因之犯意，為順利能完成交
    易，乃攜帶其所有之海洛因毒品四小包作為樣品以供試用（
    毛重分別約為一點三公克、一點二公克、一點九公克、零點
    二五公克，驗餘合計淨重為三點四二公克、塑膠空包裝總重
    一點五五公克，純度百分之十九點九一，即為附表一編號六
    所示）及乙○○所有，供分裝第一級毒品海洛因所用之電子
    磅秤一臺及供預備販賣第一級毒品海洛因所用之五號塑膠夾
    鍊分裝袋一包等物，前往丁○○上開住處，經丁○○、丙○○、甲○○試用後，即當場由丙○○提出現金六十萬元（含
    原先自雲林縣北上攜帶之現金五十一萬元，及丁○○當場交
    付之九萬元），及丁○○另提出二十萬元，共計八十萬元予
    乙○○，乙○○收受後，為取信丁○○、甲○○及丙○○，
    乃將前開攜帶隨身皮包（內含乙○○機車駕照、汽車駕照、
    健保卡各一張，及0000000000號ＬＧ牌行動電話
    一支）留在現場以昭公信後，於同日十七時許，將上開現金
    攜帶離開丁○○上開住處，前往臺中市○○路及大雅路路口
    附近某處，向真實年籍姓名不詳，綽號「俊明」之成年男子
    販入第一級毒品海洛因四中包後（毛重分別約為三十九公克
    、三十九公克、三十九公克、三十八點二公克，即附表一編
    號一所示，與附表一編號一所示合併送驗，驗餘合計淨
    重一四七點八三公克，塑膠空包裝總重一二點零六公克，純
    度百分之七九點六五，純質淨重一一七點七五公克），旋即
    以電話聯絡通知丁○○駕車前往接運，再由丁○○於同日十
    七時許，駕駛上開自小客車搭載甲○○及丙○○至臺中市○○路及大雅路口，搭載乙○○，欲回丁○○上開住處另行秤
    重分裝交付之際，於九十五年十二月五日二十時許，在丁○○上開處住樓下為警當場查獲丁○○及甲○○二人，另丙○○與乙○○則趁隙逃逸，並於現場扣得上開尚未交付之第一
    級毒品海洛因四中包（毛重分別約為三十九公克、三十九公
    克、三十九公克、三十八點二公克，即附表一編號一所示
    ，與附表一編號一部分合併送驗，驗餘合計淨重一四七點
    八三公克，純度百分之七九點六五，純質淨重一一七點七五
    公克，另有供作包裹附表一編號一毒品，以防毒品裸露
    、潮濕，便於攜帶所用之塑膠外包裝共十個，總重共一二點
    零六公克）；再於丁○○上開住處扣得乙○○所有，供丁○○、甲○○及丙○○試用樣品之第一級毒品海洛因四小包（
    毛重分別約為一點三公克、一點二公克、一點九公克、零點
    二五公克，合計淨重三點四二公克，純質淨重零點六八公克
    ，純度百分之十九點九一，另有供作包裹附表一編號六毒品
    ，以防毒品裸露、潮濕，便於攜帶所用之塑膠外包裝共四個
    ，總重共一點五五公克，即附表一編號六所示），及乙○○
    所有，供預備販賣第一級毒品海洛因所用之五號塑膠夾鍊分
    裝袋一包、供販賣第一級毒品海洛因所用之電子磅秤一臺（
    即附表二編號一、二）。其後再循線於九十六年一月十六日
    十時四十分許，在臺中市○○區○○路二段八十八號「大墩
    遊藝場」查獲乙○○，並於上揭「大墩遊藝場」停車場由乙○○所駕駛車號Ｍ九－七三九五號自用小客車內，及乙○○
    位於臺中市○○區○○路一段一八六號十三號之四之住處，
    扣得乙○○所有，摻有第一級毒品海洛因之香菸三支（附表
    一編號五），第一級毒品海洛因八包（毛重約為五十四點七
    公克，驗餘合計淨重五二點三七公克，另有供作包裹附表一
    編號二、三、四毒品，以防毒品裸露、潮濕，便於攜帶所用
    之塑膠外包裝共八個，總重二點八一公克，即附表一編號二
    、三、四）及乙○○所有，供販賣第一級毒品海洛因所用之
    毒品研磨機一個、電子磅秤二個（即附表二編號三、五）、
    自製杓子五支，及供預備販賣第一級毒品海洛因所用之塑膠
    分裝袋二包（附表二編號六、七，詳細查獲地點詳見附表所
    示）。
二、案經臺中縣警察局第四分局及行政院海岸巡防署海洋巡防總
    局第三海巡隊報請臺灣臺中地方法院檢察署檢察官偵查起訴
    。
    理    由
壹、程序方面：
一、證人即共同被告丁○○（下稱被告丁○○）於偵查中曾證稱
    ：小玲跟甲○○買這些毒品打算部分要拿回去吃，部分拿回
    去稀釋再撥給人家。撥就是轉手賣的意思等語（見臺灣臺中
    地方法院檢察署九十五年度偵字第二七九八八號卷，下稱偵
    一卷，第十七頁）。惟按：
１、供述證據，依內容可分為體驗之供述與意見之供述。前者，
    係就親自體驗之客觀事實所為之供述，原則上具有證據能力
    ；至後者，則供述其個人判斷某事項之意見。因一般證人對
    該事項未必具備專門知識經驗，與鑑定人或鑑定證人係本其
    專業而提供判斷意見之情形有別，自不免生個人主觀偏見與
    錯誤臆測之危險，刑事訴訟法乃於第一百六十條明定：證人
    之個人意見或推測之詞，除以實際經驗為基礎者外，不得作
    為證據，此即學理所稱之意見法則，最高法院九十六年度臺
    上字第二四三三號判決意旨參照。
２、揆之被告丁○○前開證詞內容，經本院於九十六年五月十日
    審理時提示並告以要旨，被告丁○○翻異稱不知為何這樣說
    等語（見本院卷第一八三頁中間）。細繹其文，被告丁○○
    並未提及為何會認為證人即共同被告甲○○（下稱被告甲○○）及證人丙○○會將購買之毒品稀釋再轉手販賣，是以，
    依前開判決意旨之說明，該話語內容，核其性質，應非被告
    丁○○親自耳聞或體驗之客觀事實所為之供述，而係被告丁○○透過證人丙○○購買數量大，即基於個人意見或推測被
    告甲○○及證人丙○○日後會稀釋再轉手賣。是以，既非其
    所實際經驗之事，按諸上揭規定，其此部分證詞應無證據能
    力。
二、被告丁○○、甲○○於警詢之證述，有證據能力：
　　本件被告丁○○、甲○○於警詢中及法院審理時之供述有若
    干前後陳述不符之情形（詳見下述），本院審酌其於警詢中
    之證述距案發日較近，當時記憶自較深刻，可立即反應所知
    ，不致因時隔日久而遺忘案情；且較無來自被告或其他成員
    同庭在場之壓力而出於虛偽不實之指證，或事後串謀而故為
    迴護被告之機會，揆諸上開說明，其於警詢中所為之陳述，
    客觀上應具有較可信之特別情況，且亦為證明犯罪事實存否
    所必要，依刑事訴訟法第一百五十九條之二規定，其等於警
    詢中之證言自有證據能力。
三、其餘本判決所引用之下列各項證據方法之證據能力，於本院
    準備程序時，均表示無意見，且於法院調查證據時，知有刑
    事訴訟法第一百五十九條第一項不得為證據之情形，亦未於
    言詞辯論終結前聲明異議，茲審酌該等言詞陳述及書面陳述
    作成時之情況，並無不宜作為證據之情事，依刑事訴訟法第
    一百五十九條之五之規定，自得作為證據，合先敘明。
貳、實體方面：
甲、有罪部分：
一、訊據被告乙○○、丁○○、甲○○固均坦承扣案之第一級毒
    品海洛因均係渠等所有或所使用之物，惟均矢口否認有何販
    賣第一級毒品海洛因之犯行。被告乙○○辯稱：係由伊出資
    二十萬元，另與丁○○、丙○○等共同出資八十萬元，向綽
    號「俊明」男子購買海洛因毒品四包供自己吸食。綽號「俊
    明」之男子要伊一個人帶錢去跟他購買，伊購得海洛因後，
    才由丁○○載伊回她在臺中市○○區○○路二段五之十四號
    六樓住所平分，並無販賣海洛因云云。辯護人蔡瑞煙律師辯
    護意旨則以：被告丁○○與甲○○之供述前後不一，且查扣
    之海洛因四中包純度，與租屋處查扣之海洛因純度不同，益
    見被告丁○○、甲○○所述四小包之海洛因係試驗品，經二
    人試驗後，再由被告乙○○攜來四中包海洛因出售之詞，顯
    不可採。又被告乙○○係取得海洛因後，欲至被告丁○○租
    屋處平分，並非出售，否則何須另覓地點朋分，故本件被告
    丁○○、甲○○之供述，係為脫免責任而為不實陳述，不能
    明確認被告乙○○有販賣第一級毒品海洛因之犯行云云。然
    查：
（一）、被告乙○○確有於上揭事實欄所示之時、地，基於意圖
        營利而販賣第一級毒品海洛因之犯意，販賣海洛因予被
        告丁○○、甲○○及證人丙○○，而被告丁○○、甲○○及證人丙○○，一同前往被告丁○○租屋處，再由被
        告乙○○攜帶包包，內有證件及四小包試用品，及電子
        秤前往會合，抵達後，由被告乙○○拿出四小包供其試
        驗，經試驗滿意後，由被告丁○○及證人丙○○拿出六
        十萬元，當場交付被告乙○○，嗣因被告甲○○及證人
        丙○○無法信任被告乙○○，被告乙○○遂將皮包證件
        等置於被告丁○○住處，並前往某地販入第一級毒品後
        ，以電話通知被告丁○○駕車前來，被告乙○○上車後
        拿出第一級毒品海洛因，由被告丁○○駕車欲前往租屋
        處朋分，嗣於某時地為警查獲等事實，有被告丁○○、
        甲○○、丙○○等人證述在卷（詳後述），此外，警方
        於被告丁○○住處樓下當場查獲之白色粉末四中包，及
        被告丁○○住處，查扣被告乙○○所有之白色粉末四包
        ，經送法務部調查局鑑定，均含第一級毒品海洛因成分
        ，確屬毒品海洛因無訛，有法務部調查局九十五年十二
        月三十一日調科壹字第0000000000○、00
        000000000號鑑定書在卷可證（見臺灣臺中地
        方法院檢察署九十五年度偵字第二八○三三號卷，下稱
        偵二卷，第四十三、四十四頁）。足證被告乙○○於被
        告丁○○住處提供試用之樣品，及離開後取得，原欲帶
        至被告丁○○住處朋分之粉末，均係第一級毒品海洛因
        無訛。另被告乙○○住處查扣白色粉末八包及香菸三支
        ，經送法務部調查局鑑定，均含第一級毒品海洛因成分
        ，確屬毒品海洛因無訛，有法務部調查局九十六年二月
        九日調科壹字第○九六00000000號函在卷可證
        （見偵二卷第五十六頁），復有於被告乙○○住處查扣
        之毒品研磨機一個、電子磅秤二個、自製杓子五支、分
        裝袋二包等物可證，自堪信為真實。
（二）、是以，被告乙○○確有於上揭事實欄所示之時、地，基
        於意圖營利而販賣第一級毒品海洛因予被告丁○○、甲○○及證人丙○○之犯行，洵堪認定，犯行明確，應依
        法論科。
（三）、被告乙○○雖以前揭等詞置辯，惟查：
１、被告丁○○、甲○○及證人丙○○三人證述一致：
（１）、據被告丁○○於本院審理時證稱：九十五年十二月五日
        ，因伊與丙○○之前曾有合資買毒品，因現在毒品來源
        不易，所以想一口氣買多一點品質好一點的…九十五年
        十二月四日甲○○、丙○○坐車上來，伊載他們去遊藝
        場、汽車旅館，隔天十二月五日下午兩、三點的時候載
        到伊家…剛開始乙○○不在，後來因為伊之前就有與乙○○聯絡，所以乙○○約半個多小時到達…乙○○到伊
        住處之原因，是因為之前乙○○說其朋友那裡有比較好
        的毒，要拿樣品要給伊及甲○○、丙○○試用…伊有交
        錢給乙○○，伊交二十萬元，準備要買一兩，丙○○交
        六十萬元…要買毒品是跟乙○○接洽聯絡…乙○○聯絡
        何人，乙○○並沒有說…乙○○在電話中並沒有稱呼誰
        ，乙○○直接問說到底有沒有，原本要四兩半，對方說
        沒有這麼多…沒有聽到乙○○跟對方說毒品的價格，電
        話說完就跟伊及甲○○、丙○○說四兩要八十萬元…也
        沒有聽到乙○○跟對方討價，乙○○約下午五點左右離
        開伊住處…乙○○離開後，有打電話給乙○○，因乙○○說要到樓下與其朋友見面，但出去很久，所以伊才打
        電話問乙○○到底情況怎樣…乙○○說車子壞掉，伊就
        與甲○○、丙○○一起到乙○○說的地方去載乙○○…
        乙○○上車後有說毒品已經拿到…載乙○○後，準備要
        去昌平路的住處，將乙○○拿的毒品平分，伊拿伊的部
        分，丙○○拿其部分…因為沒有試試看不知道東西好不
        好，所以沒有一上車，就將毒品平分…在伊家中查獲海
        洛因四小包是乙○○的…因為見面的時候，乙○○說那
        是他朋友的東西要給伊及甲○○、丙○○試試看…丙○○拿出來的錢直接交給乙○○…。九十五年十二月五日
        伊打電話給乙○○時，電話裡是直接跟乙○○說『丙○○已經上來，你聯絡好朋友了嗎，可以過來嗎？』，所
        以乙○○事先知道丙○○及甲○○是要來買毒品…在電
        話裡面乙○○說要拿他朋友的樣品給伊試用…起先拿粉
        筆狀的，試用後覺得不合適，所以乙○○又從身上拿一
        小包出來。粉筆狀有壹包，小包的有兩、三包。試完之
        後覺得好，其中壹包不錯…後來乙○○說要下樓跟朋友
        見面，錢要先給乙○○，伊及甲○○、丙○○覺得行不
        通，甲○○說要一起去，但乙○○說不可以，後來因為
        要給甲○○放心，乙○○就將其皮包放在該處…扣案的
        磅秤及分裝袋是乙○○的…沒有見過俊明這個人…乙○○拿樣品給伊試用的時候，有說這是樣品等語（見本院
        卷第一七二至一八五頁），對照其於偵查時結證述：九
        十五年十二月五日前一、二天有跟乙○○見面，有跟乙○○講說伊和朋友要共同買半塊共四兩半，乙○○就跟
        伊約在路邊拿一包小包的樣品給伊看…當天下午二、三
        點，乙○○的電話打通了，乙○○講好四兩半九十萬元
        ，見面時乙○○又說量沒有那麼多，就先拿出一包一兩
        到二兩的樣品給伊及甲○○、丙○○試用，就是在伊家
        被查獲之毒品。伊等試用完後不滿意，乙○○說這些不
        算，其另外有剩四兩，但品質不相同，說算伊及丙○○
        、甲○○共八十萬，伊等要求是要像試用的小包的品質
        ，乙○○說桌上那些品質比較不好，價格要算十二萬或
        十二初萬，之後伊跟小萍各拿了二十萬及六十萬，共八
        十萬元給乙○○，乙○○離開昌平路時，沒將樣品帶走
        是因為乙○○要拿錢走時，伊等三人原本不肯，乙○○
        為了要讓伊等三人放心，所以把乙○○的包包及毒品留
        在原處，包包內沒有錢，但好像有證件。乙○○拿完錢
        後出去，一個多小時後，伊打電話催乙○○，黃或雄說
        車子壞掉了，伊就和甲○○及小萍去漢口路接乙○○，
        上車乙○○夾了一包毒品上來，東西到手還沒試，要帶
        回昌平路住處試用（見偵一卷，第一○四至一○七頁）
        ，其中就被告乙○○與被告丁○○於九十五年十二月五
        日前，即已先透過電話聯絡，並已約定由被告乙○○提
        出試用包供被告丁○○、甲○○及證人丙○○試用及大
        致之價格、數量，於同年十二月五日當天，被告乙○○
        亦確實拿出試用樣品供渠等施用，並於被告丁○○、甲○○及證人丙○○試用滿意後，依預計之計劃，由被告
        丁○○、甲○○及證人丙○○交付八十萬現金於被告乙○○，而被告乙○○為取信於被告丁○○、甲○○及證
        人丙○○，乃將所隨身攜帶之物品留下，嗣被告乙○○
        以電話通知被告丁○○，由被告丁○○駕車搭載被告甲○○及證人丙○○，一同前往被告乙○○所說地點接被
        告乙○○，被告乙○○上車後，稱已拿到毒品等情，證
        述前後一致，並無瑕疵可指，自堪信為真實。
（２）、佐之被告甲○○於本院審理時之證述：之前丙○○說要
        臺中買毒品，丙○○叫伊跟來臺中，伊知道此行係要購
        買毒品，在雲林虎尾的時候，丙○○以其行動電話聯絡
        丁○○，之後約定坐幾點的車子，在朝馬站相等，之後
        ，丙○○說要回家拿東西，伊在外面，丙○○進去拿，
        伊知道那一包是錢，係用白色包包，路途中係放於座位
        上，之後到臺中，丁○○載伊及丙○○去丁○○另一個
        住的地方待一下子，再載伊及丙○○去打電動，到天亮
        之後，便載伊及丙○○到汽車旅館，丁○○走了以後沒
        多久，丁○○便打電話來叫伊及丙○○到昌平路丁○○
        住處，之後乙○○就來了，丁○○跟乙○○說要買毒品
        …乙○○拿小包毒品供試用，伊亦有施用…差不多五點
        左右，乙○○說人來了，要拿錢，且要一對一交易，伊
        跟乙○○說『丙○○跟你又不認識，你若錢拿了跑掉怎
        麼辦』，乙○○說不會，乙○○說要籌八十萬元很容易
        ，丙○○就叫伊不要再講了，就拿包包出來，交給丁○○，再由丁○○轉交給乙○○，伊有聽到丙○○與丁○○說要用八十萬元買，因為乙○○說若四兩一起買就算
        八十萬元，之後，乙○○就拿著錢出去，乙○○要出去
        之前表示，若伊等三人不放心，乙○○願意把身分證、
        行動電話放在該處，之後，乙○○出去很久，丙○○很
        緊張，叫丁○○聯絡乙○○，丁○○就打電話給乙○○
        ，乙○○說車子壞掉，要丁○○去載，後來丁○○就出
        去載乙○○回來，抵達時，乙○○將毒品放在一個袋子
        拿在手上等語（見本院卷第二五七、二五八頁）。及被
        告甲○○於本院聲請羈押時所陳述：小玲（即證人丙○○）跟丁○○買毒品。毒品是乙○○拿來給丁○○的。
        丁○○打電話後，乙○○就拿毒品來了。乙○○是要拿
        來賣給丁○○與小玲等語（見本院九十五年度聲羈字第
        一七八二號卷，下稱聲羈卷，第五至九頁）。及被告甲○○於偵查中結證稱：小玲好像要買六十萬元，由小玲
        在十二月五日凌晨一點多左右打電話給阿卿（即被告丁○○），要請丁○○仲介，丁○○仲介乙○○（綽號狗
        熊）。阿卿在五日凌晨一點多到朝馬站接伊和小玲，因
        為當晚聯絡不上狗熊，伊及丁○○、丙○○三個人就去
        臺中市打賓果，翌日早上丁○○帶伊及丙○○去綠圓汽
        車旅館休息，到下午阿卿開車來載伊及丙○○去丁○○
        之住處，乙○○來了後帶了三、四包海洛因來給伊及丁○○、丙○○試用，試用結果不行，阿卿及小玲講東西
        不好，狗熊就自己去聯絡，於五點多離開，乙○○離開
        前叫小玲及阿卿把錢先交給乙○○，乙○○怕小玲及阿
        卿不放心，所以離開時沒把私人用品及樣品拿走。到了
        快七點時乙○○打電話叫阿卿到大雅路跟漢口路口去載
        乙○○，阿卿就開車載伊和小玲一起去接乙○○，乙○○拿了一個紙袋，夾在腋下，紙袋裡面裝了三十九公克
        四包海洛因，乙○○在車上時有拿海洛因出來說這四包
        跟之前的樣本是一樣的，意思就是要用這些海洛因毒品
        交給伊及丁○○、丙○○等語（見偵一卷，第二○至二
        二頁、第一○○至一○二頁、第一四三至一四四頁）。
        相互對照，就被告甲○○與證人丙○○於雲林虎尾即相
        約北上購毒，且本來係要向被告丁○○購毒，但因被告
        丁○○並無足夠數量，且適逢被告丁○○亦想購毒，乃
        由被告丁○○與證人丙○○合資購毒，並而丁○○輾轉
        聯絡被告乙○○前來，嗣被告乙○○、丁○○、甲○○
        及證人丙○○共四人於被告丁○○之住處會合後，由被
        告乙○○先拿出試用包供施用，起先試用結果未臻滿意
        ，被告乙○○乃再提供其它樣品供施用，被告丁○○、
        甲○○及證人丙○○試用滿意後，由被告丁○○及證人
        丙○○共拿出八十萬元交付被告乙○○，但被告甲○○
        及證人丙○○擔心被告乙○○未實際交付毒品，故被告
        乙○○為取得信任，乃將隨身物品留在現場，離去後以
        電話通知被告丁○○前往搭載，被告乙○○並於車上取
        出毒品，並表示與試用樣品品質相同等情，前後證述相
        符，亦無瑕疵可指，是堪信為真實。
（３）、證人丙○○於本院審理時證稱：認識丁○○，二人是朋
        友關係，於九十五年十二月五日，因為要跟乙○○買毒
        品，所以伊才來臺中。在虎尾的時候，伊就與丁○○說
        好，丁○○說要向乙○○拿毒品，拿的意思就是要買。
        在電話中向甲○○說要去拿毒品，請甲○○跟伊一起去
        。當天伊與甲○○從斗南交流道坐車來臺中，到了臺中
      　，丁○○來接伊，伊及甲○○先去丁○○彰化住處，再
        到丁○○昌平路住處。在丁○○昌平路之住處，伊、甲○○及丁○○有一起施用毒品，是乙○○拿給伊等三人
        試用，伊及丁○○一起拿錢給乙○○，伊出六十萬元，
        丁○○出二十萬元，共拿八十萬元給乙○○。甲○○不
        信任乙○○，說錢不能給乙○○，說要對方拿毒品來，
        乙○○就將他的證件放在該處，出去很久。後來丁○○
        用電話聯絡乙○○，電話內容不知道，後來，丁○○跟
        伊及甲○○一起到漢口路去接乙○○等語（見本院卷第
        二五九至二六四頁）。其中就與被告丁○○於雲林時即
        已透過電話聯絡，原本要向被告丁○○購毒，而被告丁○○亦表示要再向被告乙○○購毒，因此二人合資購毒
        ，並通知被告甲○○一同北上，且被告甲○○亦知悉此
        行之目的係北上購毒，而於被告丁○○位於昌平路之住
        處，證人丙○○及被告丁○○共拿八十萬給被告乙○○
        ，因被告甲○○不信任被告乙○○，故被告乙○○乃將
        物品留在現場以示信任等語，亦證述綦詳，亦值採信。
（４）、綜上所述，綜觀被告丁○○、甲○○及證人丙○○三人
        之證述，就被告丁○○如何與被告甲○○、證人丙○○
        於電話中約定合資購毒事宜，進而北上臺中，至臺中後
        又由被告丁○○接送至住處與被告乙○○會合，被告乙○○提供樣品供試用，原先試用並不滿意，後被告乙○○再提供其它樣品供試用，滿意後由證人丙○○及被告
        丁○○共同將八十萬元現金交付被告乙○○，嗣因被告
        甲○○及證人丙○○不信任被告乙○○，被告乙○○遂
        將物品留在現場之方式以示信任，而由被告乙○○單獨
        離去取毒，嗣被告乙○○再以電話通知被告丁○○搭載
        被告甲○○及證人丙○○前去，於車上被告乙○○表示
        毒品已順利取得，並將毒品夾於腋下，並宣稱品質與被
        告丁○○等三人試用滿意之樣品相同等情節，三人前後
        證述一致且大致相符，均堪信為真實，被告乙○○辯稱
        並無販賣海洛因於被告丁○○、甲○○及證人丙○○之
        詞，委無足採。
２、於被告丁○○住處查獲之電子磅秤一臺及五號分裝袋一包，
    均係被告乙○○所有：
（１）、於被告丁○○住處查獲之電子磅秤一臺及五號分裝袋一
        包，均為被告乙○○所有乙節，業據被告甲○○、丁○○於偵查中均結證稱係乙○○所有，而攜帶至被告丁○○住處分裝毒品所用（被告甲○○部分見偵一卷第二十
        至二十二頁，被告丁○○部分見偵一卷第十八頁），自
        堪信為真實。
（２）、至於在丁○○租屋處查扣之物，為何係被告乙○○所有
        ？雖可能令人質疑係被告丁○○欲脫免罪責，而故意陷
        害乙○○，惟除被告丁○○外，尚有被告甲○○之證述
        ，已如前述外，本院復審酌被告乙○○亦自承當天確實
        前往被告丁○○住處，並在該處停留，而離開後打電話
        要被告丁○○開車前來接送，目的地又係返回被告丁○○租屋處平分，可見會合地及毒品分裝地，均在被告丁○○之住處，而被告乙○○取完毒品後，既要直接返回
        被告丁○○住處分裝毒品，而不會再回被告乙○○住處
        取電子磅秤及分裝袋，故被告乙○○事先即將分裝毒品
        使用之電子磅秤及分裝袋攜帶至被告丁○○住處，即與
        常情相符。此外，佐以前開被告乙○○主動攜帶四小包
        樣品供試用並留證件在被告丁○○住處以取信他人之事
        實，益徵被告丁○○所言係上揭物品為被告乙○○攜帶
        前來等詞，較為可信，否則，被告乙○○攜帶試用包前
        來，於被告丁○○、甲○○及證人丙○○起先試用不滿
        意後，馬上再拿出品質較優之海洛因供試用，於他人質
        疑其信用時，又主動表明留證件以取信他人，顯然急於
        成就此項交易，若反倒未攜帶電子磅秤及分裝袋，則如
        何朋分？因此，由被告乙○○攜帶樣品及電子磅秤、分
        裝袋先行前往，再確定數量後，前往他處取毒品，最後
        返回丁○○住處，用事先帶去之電子磅秤及分裝袋以朋
        分，較合乎一般販毒者會準備樣品、電子磅秤、分裝袋
        等物品之經驗法則。故上揭物品，係被告乙○○所有，
        至為瞭然。
（３）、況本件倘如被告乙○○所言，係合資購買而幫被告丁○○、甲○○及證人丙○○向「俊明」購買第一級毒品，
        則被告乙○○大可於向「俊明」要求提供第一級毒品時
        ，即請「俊明」一併分裝完成，不須由被告乙○○自己
        再行分裝，而觀被告乙○○係自行攜帶電子磅秤及分裝
        袋，以將第一級毒品分裝後再交付予被告丁○○、甲○○及證人丙○○，則其所為，顯與單純幫助他人購買第
        一級毒品之型態顯不相合，益徵其所辯不足採信。
３、至被告乙○○辯以係合資購買，無營利意圖云云，然查：
（１）、另觀之被告乙○○、丁○○、甲○○與證人丙○○四人
        之供述，就被告乙○○離去時，手上帶有八十萬元現金
        乙節，四人供述並無二致，但就出資比例，僅被告乙○○稱自己出二十萬，餘由被告丁○○出六十萬元，但被
　　　　告丁○○、甲○○及證人丙○○三人之證述，則均稱由
  　　　被告丁○○出二十萬元，證人丙○○出六十萬元，且並
　　　　無目睹乙○○拿錢合資等語等語（被告丁○○部分，見
　　　　本院卷第一八一頁上方，被告甲○○部分，見本院卷第
　　　　二五○頁中間，證人丙○○部分，見本院卷第二六二頁
  　　　），是以，被告乙○○根本無出資額，應可認定。
（２）、再者，被告乙○○為取得信任，把東西留在原地，業據
        被告丁○○、甲○○及證人丙○○三人證述可證，已如
        前述。而被告乙○○與丁○○、甲○○及證人丙○○，
        並非摯友之關係，倘被告乙○○無利可圖，以其交情非
        深之程度，自無須大費周章，先以電話聯絡，再前往取
        毒，而將查緝嚴格之毒品，再轉讓於交情不深之被告丁○○、甲○○及證人丙○○，而陷己於不利之理，是以
        ，其辯稱無營利意圖，委無足採。
（３）、況近來政府為杜絕毒品之氾濫，對於查緝施用及販賣毒
        品之工作，無不嚴加執行，販賣毒品罪又係重罪，設若
        無利可圖，衡情一般持有毒品之人當無輕易將所持有之
        安非他命轉讓他人而甘冒於再次向他人購買時，而有被
        查獲移送法辦之危險之理。是以，被告乙○○雖矢口否
        認有販賣毒品之犯行，且被告丁○○、甲○○及證人丙○○之證述內容，亦僅供陳被告丁○○及證人丙○○合
        資向被告乙○○購買之價格，使本院無從確認被告乙○○販賣所得之利潤，然以本件而言，被告乙○○與被告
        丁○○、甲○○及證人丙○○間，並非親故至交，苟無
        利得，豈會甘冒重刑之風險，甚至還將其重要之證件，
        如駕照、健保卡留現場以昭公信之理？故被告乙○○有
        販賣圖利之意圖，甚為明顯。
４、至於被告乙○○辯稱不認識被告甲○○與證人丙○○等詞，
    雖由被告甲○○之證述：原係要向被告丁○○購買，因丙○○要購買的量大，故由被告丁○○轉向被告乙○○購買等語
    ，可推知被告乙○○與被告甲○○、證人丙○○等人，本不
    認識，僅係因本件毒品販賣才認識，故被告乙○○辯稱不認
    識，或有可採，但不影響本件販毒行為之認定。
５、另被告乙○○聲請調閱通聯紀錄，然一來該通聯紀錄已逾六
    個月之保存期限，已難調取，再者，縱該通聯紀錄屬實，亦
    僅能證明係由被告丁○○曾打電話給被告乙○○，而此項情
    事，被告乙○○與公訴人均不爭執，至於通話內容所涉為何
    ，無由僅透過通聯紀錄得知，爰不調查該項通聯紀錄，併此
    敘明。
６、另辯護人辯護意旨雖質以被告丁○○住處查獲之毒品，與警
    方當場扣得之毒品，兩者間純度不同，認被告乙○○無販毒
    之犯行云云，然兩者間純度不同之事實，充其量只能證明被
    告丁○○、甲○○及證人丙○○所證述之樣品，與嗣後被告
    乙○○於被告丁○○住處樓下遭查扣之毒品兩者間，並非同
    一包裝內之毒品，至於來源是否相同，因同一毒梟所賣之毒
    品，亦可能有純度之差別。因此，兩者純度不同之事實，與
    證人丁○○、甲○○所言真實與否及被告乙○○是否無販毒
    犯行，並無關聯性。
７、至辯護人所稱被告甲○○供述不符部分，係針對九十五年十
    二月五日第二次警詢之供稱（辯護人所指，見本院卷第二八
    五號），但觀之辯護人質疑的部分，只有「甲○○到現場時
    ，乙○○是否已經在場？」及「丁○○交付錢數目」有所供
    述不一。惟查，被告乙○○是否事先在場，並不影響是否販
    賣毒品之認定。再者，被告甲○○係與證人丙○○同行，因
    此，被告甲○○僅能知道證人丙○○出資多少，至於被告丁○○交付多少錢，固有不一致之證述，但至少對於被告丁○○有拿錢給被告乙○○乙節，證述一致，只是金額上有所不
    同。且金額之不同，以一般人之智識程度來說，除非當場加
    以點算，否則一把鈔票之總價為何，僅由目視，當然僅能猜
　　測，是以，被告甲○○既然就丁○○有出錢及丙○○出資六
    十萬元等情，證述一致，則其就被告乙○○是否已事先到場
    及被告丁○○交付數目之不一致，僅屬枝微未節之事，並非
    主要構成要件事實，不影響本院之認定。
８、是以，被告乙○○前開所辯，均係卸責之詞，不足採信，被
    告前揭犯行事證明確，洵堪認定。
二、核被告乙○○所為，係犯毒品危害防制條例第四條第六項、
    第一項之販賣第一級毒品罪。至其為販賣而持有、運輸第一
    級毒品海洛因之低度行為，已為販賣之高度行為所吸收，不
    另論罪（運輸部分詳後述）。又查被告乙○○前於八十三年
　　間因煙毒案件，經臺灣高等法院臺中分院以八十三年度上訴
    字第二三三七號判決處有期徒刑三年六月確定，另於八十三
    年九月十七日因麻藥案件，經本院以八十三年度易字第四四
    七四號判決處有期徒刑六月確定，嗣經合併定應執行刑為有
    期徒刑三年九月確定，於八十三年九月二十三日入監，於八
    十五年二月十五日假釋付保護管束，原至八十七年三月二十
    日假釋期滿。復於八十六年九月三十日因煙毒案件及麻藥案
    件，經臺灣高等法院臺中分院以八十六年度上訴字第一五二
    三號判決分處有期徒刑三年三月及六月，並合併定應執行刑
    為有期徒刑三年六月確定，且撤銷前揭假釋，應執行殘刑有
    期徒刑二年一月五日，於八十六年十二月三十一日入監，並
    接續執行，於九十年四月二十七日假釋付保護管束，原至九
    十二年五月五日假釋期滿。再於九十一年九月十六日因施用
    第一級毒品及第二級毒品案件，經本院以九十一年度訴字第
    一四九一號判決分處有期徒刑十月及五月，並合併定應執行
    刑為有期徒刑一年一月確定，並撤銷前揭假釋，應執行殘刑
    有期徒刑二月八日，於九十二年六月九日入監，九十四年五
    月一日縮刑期滿，再接續執行，於九十五年四月十四日縮刑
    期滿假釋出監，至九十五年五月七日期滿未經撤銷假釋，以
    已執行論，有臺灣高等法院被告前案紀錄表乙份在卷可參，
　　其受有期徒刑之執行完畢，五年以內故意再犯有期徒刑以上
    之罪，應依刑法第四十七條第一項規定論以累犯，除因本件
    法定刑為死刑或無期徒刑部分，依法均不得加重外，加重其
    刑。再者，被告乙○○販賣予證人丙○○及被告丁○○，時
    間非長，次數又僅一次，其惡性與犯罪情節較諸大量走私進
    口或長期販賣毒品之「大盤」、「中盤」毒販有重大差異，
    倘對被告乙○○販賣第一級毒品即科以法定本刑死刑、無期
    徒刑，誠為情輕法重，猶嫌過苛，本院衡其犯罪情狀，認倘
    對被告乙○○所為販賣第一級毒品海洛之犯行科以法定最輕
    刑之無期徒刑，在客觀上足以引起一般人同情，故依刑法第
    五十九條規定酌量減輕其刑，並就法定刑得併科罰金刑部分
    ，先加後減之。爰審酌被告乙○○明知海洛因係屬戕害他人
    身心之毒品，竟為貪圖自身利益，鋌而走險，且犯後態度不
    佳等一切情狀，量處如主文第一項所示之刑。
三、扣案如附表一（除附表一編號一所示外）所示之海洛因為
    第一級毒品，屬違禁物，應依毒品危害防制條例第十八條第
    一項前段規定諭知沒收銷燬之。另附表一編號一（除附表一
    編號一所示外）及編號二、三、四、六所示用以包裝上開
    海洛因之塑膠外包裝袋共十六個（與附表一編號一之塑膠
    外包裝袋六個，合計重十六點四二公克）業經鑑定機關就之
    與內裝之海洛因分別鑑析其重量，與扣案之海洛因並無不可
    分離之關係（最高法院九十五年度臺上字第五六四○號裁判
    意旨參照），且有防止毒品裸露、逸出及潮濕之功用，並便
    於攜帶以販賣，其係被告所有供販賣第一級毒品所用之物，
    應依毒品危害防制條例第十九條第一項規定沒收之。另附表
    一編號一之第一級毒品海洛因六包及塑膠外包裝袋六個，
    均另由本院裁定單獨宣告沒收（詳後述）。另扣案如附表二
    所示之物（除編號二、六外），為被告乙○○所有，供販賣
    第一級毒品所用之物，均應依毒品危害防制條例第十九條一
    項之規定宣告沒收。另扣案附表二編號二、六所示塑膠夾鍊
    袋三包，均尚未使用，係被告準備分裝毒品之用，係供犯罪
    預備之物，應依刑法第三十八條第一項第二款規定諭知沒收
    。另被告乙○○因販賣第一級毒品所得之財物八十萬元，係
    被告乙○○販賣毒品所得，自應依同條例第十九條第一項之
    規定沒收之，如全部或一部不能沒收時，以其財產抵償之。
    而被告乙○○所有，供販賣毒品所用之行動電話機一具（含
    0000000000號行動電話ＳＩＭ卡一張），雖未扣
    案，然無證據可證其業已滅失，仍應依毒品危害防制條例第
    十九條第一項之規定沒收之，如全部或一部不能沒收時，追
    徵其價額或以其財產抵償之。至附表三所示之物，應由檢方
    另行處理（詳後述）。至於附表四所示之物，均非為違禁物
    ，亦非被告乙○○、丁○○、甲○○所有供販賣第一級毒品
    之用，爰不宣告沒收。
四、就檢察官起訴論以運輸部分：
（一）、公訴意旨略以：被告乙○○除上揭販賣第一級毒品海洛
        因之犯行外，另基於運輸第一級毒品海洛因之犯意聯絡
        ，因認被告乙○○涉有毒品危害防制條例第四條第一項
        之運輸第一級毒品罪云云。
（二）、然按毒品危害防制條例所稱之運輸，係指單純運輸並無
        他項目的者而言，若以販賣目的而從事於搬運之行為，
        仍成立意圖販賣而持有（或販賣）之罪（最高法院二十
        四年上字第一六七三號判例、二十四年七月總會決議事
        項三八參照）。否則單純為轉讓、施用等目的所為之搬
        運毒品行為，豈不皆應依運輸毒品論罪，最高法院九十
        二年度臺上字第一一八四號判決意旨參照。
（三）、經查，被告乙○○固不否認曾於事實欄所示之時間內，
        將事實欄所示之第一級毒品海洛因四小包攜帶至被告丁○○之租屋處供被告丁○○、甲○○及證人丙○○施用
        ，且於試用滿意後，被告乙○○遂離開取毒，嗣以電話
        聯絡被告丁○○搭載被告甲○○及證人丙○○前往搭載
        被告乙○○，而於事實欄所示地點為警查獲等情，而就
        上揭供試用之第一級毒品海洛因四小包及被告乙○○販
        入之第一級毒品海洛因四中包等部分：
  　　１、其中就供試用之第一級毒品海洛因四小包，係被告乙○○為供本件第一級毒品海洛因之販賣，始攜帶至該
        　地供被告丁○○、甲○○及證人丙○○等試用，係屬
          樣品等情，亦據被告丁○○、甲○○及證人丙○○迭
          以證人身分證述綦詳，已如前述，則被告乙○○上揭
          攜帶第一級毒品海洛因至被告丁○○住處之行為，顯
          然其目的，並非單純運輸而無他項目的，反倒係以販
          賣為目的，而將該第一級毒品海洛因作為樣品，從事
          搬運之行為，依前說明，其為販賣而運輸之行為，應
          為高度之販賣第一級毒品海洛因行為所吸收。
      ２、另就被告乙○○販入之第一級毒品海洛因四中包部分
          ，依上揭判決意旨說明，自應認係以販賣為目的，而
          從事搬運之行為，其為販賣而運輸之行為，亦應為高
          度之販賣第一級毒品海洛因行為所吸收，均不另論罪
          ，併此敘明。
五、另按法院不得就未經起訴之犯罪審判，刑事訴訟法第二百六
    十八條定有明文。本件檢察官起訴認被告乙○○、丁○○涉
    嫌之犯罪事實為：「乙○○與丁○○（綽號文心）、甲○○
    （綽號阿草）及丙○○（綽號「小玲」、「小林」或「小萍
    」，另簽分偵辦）均明知海洛因屬毒品危害防制條例第二條
    第二項第一款所稱之第一級毒品，非經許可不得運輸、販賣
    …丁○○與乙○○共同意圖營利，並基於販賣、運輸第一級
    毒品犯意聯絡」等情，既未將被告乙○○、丁○○就第二級
    毒品安非他命部分列為起訴範圍，且一行為同時販賣第一級
    毒品海洛因與第二級毒品甲基安非他命，係犯意各別，行為
    不同，應分論併罰。是以，起訴書事實欄內縱有提及扣案第
    二級毒品安非他命，然犯罪事實既僅謂被告乙○○、丁○○
    有共同販賣第一級毒品海洛因之犯意聯絡，而不及於第二級
    毒品甲基安非他命部分，即無實質上或裁判上一罪之關係而
    得併予審判之可言，應由檢方另行偵辦，至於附表三所示之
    物，即應由檢方另行處理，併此敘明。
乙、被告丁○○、甲○○部分：
一、公訴意旨略以：被告甲○○與丙○○共同意圖營利，基於販
    賣、運輸第一級毒品之犯意聯絡，先由甲○○及丙○○於九
    十五年十二月五日凌晨一時許撥打電話予丁○○，欲向丁○○購買海洛因毒品，惟因丁○○無足夠數量之海洛因毒品，
    且為趁機得以較低之價格販入海洛因毒品，丁○○竟轉而幫
    忙牽線向乙○○購買海洛因毒品，並於同日上午某時許以0
    000000000號行動電話，撥打乙○○持用之000
    0000000號之行動電話向乙○○洽購海洛因毒品，而
    丁○○乃與乙○○共同意圖營利，並基於販賣、運輸第一級
    毒品犯意聯絡，由乙○○於同日下午某時許撥打電話予丁○○進行海絡因毒品交易。丁○○即於九十五年十二月五日十
    五時許駕駛○八○九－ＧＳ號自小客車搭載甲○○及丙○○
    至其臺中市○○路○段五之十四號六樓住處與乙○○會合，
    並試用海洛因毒品後，乙○○並於同日十六時許攜帶運輸海
    洛因毒品樣品四包（毛重分別約為一點三公克、一點二公克
    、一點九公克、零點二五公克，驗餘合計淨重為三點四二公
    克、空包裝總重一點五五公克，純度百分之十九點九一）、
    第二級毒品安非他命一包（毛重約為零點三五公克）、電子
    磅秤一台、安非他命吸食器一個、五號夾鍊分裝袋一包等物
    前往丁○○上開住處，經丁○○、丙○○試用後，即當場交
    付現金十五萬元及六十萬元予乙○○，著手販賣海洛因毒品
    ，並由乙○○於同日十七時許離開丁○○上開住處，前往臺
    中市○○路及大雅路路口附近某處，拿取海洛因毒品四中包
    後（毛重分別約為三十九公克、三十九公克、三十九公克、
    三十八點二公克），旋即電話聯絡通知丁○○駕車前往接運
    ，再由丁○○於同日十九時許駕駛上開自小客車搭載甲○○
    及丙○○至臺中市○○路及大雅路口，搭載乙○○，共同攜
    帶運輸上開海洛因毒品返回丁○○上開住處，欲另行秤重分
    裝之際，於九十五年十二月五日二十時許，在丁○○上開處
    住樓下為警當場查獲丁○○及甲○○，丙○○與乙○○則趁
    隙逃逸，因認被告甲○○、丁○○涉有毒品危害防制條例第
    四條第一項販賣第一級毒品罪嫌等語。
二、按犯罪事實應依證據認定之，無證據不得認定犯罪事實；不
    能證明被告犯罪者，應諭知無罪之判決；刑事訴訟法第一百
    五十四條第二項、第三百零一條第一項分別定有明文。又按
    認定不利於被告之事實，須依積極證據，苟積極證據不足為
    不利於被告事實之認定時，即應為有利於被告之認定，更不
    必有何有利之證據；另按事實之認定，應憑證據，如未能發
    現相當證據，或證據不足以證明，自不能以推測或擬制之方
    法，以為裁判基礎；復按認定犯罪事實所憑之證據，雖不以
    直接證據為限，間接證據亦包括在內；然而無論直接或間接
    證據，其為訴訟上之證明，須於通常一般之人均不致有所懷
    疑，而得確信其為真實之程度者，始得據為有罪之認定，倘
    其證明尚未達到此一程度，而有合理之懷疑存在時，事實審
    法院復已就其心證上理由予以闡述，敘明其如何無從為有罪
    之確信，因而為無罪之判決，尚不得任意指為違法，最高法
    院著有三十年上字第八一六號判例、四十年臺上字第八六號
    判例、七十六年臺上字第四九八六號判例可資參照。另案件
    曾經判決確定者，應諭知免訴之判決，刑事訴訟法第三百零
    二條第一款亦有明規定，檢察官先起訴被告施用第一級毒品
    罪，後起訴其販賣第一級毒品罪，原判決綜合卷內證據資料
    ，認不能證明被告有販賣海洛因及意圖販賣海洛因之犯行，
    已詳敘其認定之理由，因認本件被告非法持有四十三包毒品
    海洛因之基本社會事實相同，且與該案犯罪時間、地點、扣
    案之毒品均相同，顯係同一案件，其施用毒品罪既已經判決
    確定，檢察官就同一案件再行起訴其販賣毒品罪，自非合法
    ，原判決撤銷第一審論處被告持有毒品罪之判決，改判諭知
    免訴，並無違誤。有最高法院九十五年度臺上字第三七七二
    號判決意旨可資參照。
三、公訴人認被告丁○○與被告甲○○涉犯販賣第一級毒品罪嫌
    ，無非係以參以被告丁○○明知被告乙○○係出於牟利意圖
    而販賣海洛因，於自己無足夠海洛因毒品可供販賣予被告甲○○及丙○○之情形下，猶居間介紹被告乙○○販賣，並實
    際參與試用海洛因毒品及接運海洛因毒品事宜，其與被告乙○○間顯有共同販賣、運輸海洛因毒品之犯意聯絡；另參以
    「海洛因之吸食施用，於無成癮者若以靜脈注射使用量為每
    四小時使用五至十毫克，成癮者則為二十至四十毫克，以煙
    吸方式，約每四小時使用十五至二十五毫克，推估最低致死
    劑量為二百毫克，施用超過該劑量極有致命之可能；甲基安
    非他命之使用劑量為每天口服二點五至二十五毫克，靜脈注
    射為每天十至十五毫克，最低致死劑量一克等情（行政院衛
    生署管制藥品管理局九十三年十月一日管檢字第○九三○○○○九三五三號函參照），被告甲○○與丙○○遠從雲林縣
    斗南鎮北上臺中市區，僅係短暫外出，竟一次販入數量高達
    一百五十五點二公克之海洛因毒品，且販入之海洛因毒品純
    度高達百分之七十九點六五，以每人每天最低致死量換算，
    至少足供一人施用長達六百餘日，是其二人苟非出於販賣之
    意，又豈有一次販入大量海洛因毒品之理？抑且海洛因毒品
    ，係屬違禁物，量少價昂，並經政府懸為禁令查緝甚嚴，取
    得不易，苟無利益可圖，被告等人又豈有干冒重典，鋌而走
    險販賣之理？是被告乙○○、丁○○於販賣上開海洛因毒品
    及被告甲○○、丙○○於販入上開海洛因毒品之初，主觀上
    顯均有販賣毒品營利之意圖，及扣案如附表所示之物為其主
    要論據。
四、訊據被告丁○○堅詞否認有何販賣第一級毒品海洛因之犯行
    ，辯以：扣案之海洛因係供伊自己施用，未將海洛因販賣予
    被告甲○○及證人丙○○施用，所有之海洛因均係與證人丙○○合資購買以便施用，因一次大量購買較便宜等語。被告
    丁○○之選任辯護人辯護意旨則以：被告丁○○與證人丙○○均係有施用毒品習慣之人，平常即會彼此詢問有何管道可
    取得純度較高之毒品，再以合資方式購買，並無販賣第一級
    毒品之犯意，且卷內無積極證據可證被告丁○○係販入後復
    行對外販售，公訴人以扣案海洛因數量非低，遽而推論被告
    丁○○係供販毒之用，顯與無罪推定原則違背等語。被告甲○○堅詞否認有何意圖營利販入第一級毒品海洛因之犯行，
    辯以：僅係陪同女友即證人丙○○北上購買毒品，並無販毒
    之犯意等語。被告甲○○之指定辯護人辯護意旨則以：被告
    甲○○並無出資購買海洛因，亦未有任何持有毒品之行為，
    與販賣或運輸毒品海洛因之構成要件不符等語。
五、就被告丁○○免訴部分：
１、本件證人丙○○與丁○○共同出資，由證人丙○○出資六十
    萬元，丁○○出資二十萬元，向被告乙○○購買第一級毒品
    海洛因之事實，業據證人丙○○於本院審理時結證稱：九十
    五年十二月五日有遇到丁○○，因為要共同合資，向乙○○
    買毒品，伊帶五十萬元來臺中，打算買二兩，後來，丁○○
  　給九萬元，伊又貼一萬元，湊齊六十萬元，丁○○出二十萬
    元，共拿八十萬元給乙○○，在虎尾的時候，伊就與丁○○
    說好要向乙○○拿毒品，拿的意思就是要買。與丁○○之前
　  曾經合資過，知道拿多一點比較便宜等語（見本院卷第二六
    一頁），核與被告丁○○迭於警詢、偵查及本院審理時證稱
    相符。
２、另被告甲○○於本院審理時結證稱：九十五年十二月五日下
    午五點左右，乙○○說人來了，說要拿錢，說要一對一交易
    ，伊跟乙○○說丙○○跟你不認識，你若錢拿了跑掉怎麼辦
    ，乙○○說不會，乙○○要籌八十萬元很容易，丙○○就叫
    伊不要講了，就拿丙○○的包包出來，交給丁○○，再由丁○○轉交給乙○○，有聽到丙○○與丁○○說要用八十萬元
    買，因為乙○○說若四兩一起買就八十萬元，之後，乙○○
    就拿著錢出去…之後，乙○○出去很久，丙○○很緊張，叫
    丁○○聯絡乙○○，丁○○就打電話給乙○○，乙○○說車
    子壞掉，要丁○○去載乙○○，後來丁○○就出去載乙○○
    回來，在樓下的時候，乙○○提包包裡面有毒品等語（見本
    院第二五八頁）。核與其於警詢時之證稱：小玲帶六十萬欲
    向丁○○購買海洛因，因數量較大，丁○○這邊不夠，而且
    丁○○也準備四十萬要向乙○○購買，所以雙方均交付金錢
    給乙○○前往購買海洛因，乙○○將毒品交給伊及丁○○、
    丙○○等語（見臺中市第四分局中分四偵00000000
    00號卷，下稱警一卷，第二十六至二十八頁）。於偵查中
    證稱：小玲好像要買六十萬元，由小玲在十二月五日凌晨一
    點多左右打電話給阿卿（即被告丁○○），要請阿卿仲介，
    阿卿仲介乙○○（綽號狗熊）…小玲那五、六十萬總共最多
    只能買到三兩，另外一兩是阿卿要買的。乙○○離開時沒把
    私人用品及樣品拿走，是怕小玲及阿卿不放心…查獲之電子
    磅秤及夾鍊袋是乙○○的，照片中的吸食器是阿卿的等語（
    見偵一卷，第二十至二十二頁）及：錢是伊女朋友的，小玲
    拿了六十萬元，拿給丁○○當場轉交給乙○○，伊也看到丁○○出了二十萬元。乙○○本來收到錢才要去拿東西，伊女
    朋友本來不想要這樣交易，因乙○○親口講不會拿了錢就吞
    掉，乙○○就把隨身帶的東西及毒品放在丁○○家中的桌上
    等語（見偵一卷，第一○○頁）及丙○○拿了六十萬元來買
    海洛因，直接交給丁○○，丁○○再拿給乙○○。丁○○連
    同丙○○的那六十萬一起放在一個白色背包內，背包是丙○○的背包，丙○○把白色背包交給丁○○，丁○○有跟乙○○講如果的品質不好，丁○○出資的二十萬就要拿回來等語
    （見偵一卷，第一四三頁）。益徵係由證人丙○○出資六十
    萬元，被告丁○○出資二十萬元，於被告丁○○住處當場交
    付八十萬元於被告乙○○之事實，至為灼然。
３、再參以卷附被告丁○○0000000000號行動電話通
    訊監察譯文所示：
    於九十五年十一月三十日二十二時零一分三十二秒接聽證
      人丙○○0000000000號通話內容（Ａ為被告丁○○，Ｂ為證人丙○○）
      Ａ：北部朋友說再找一個人
      Ｂ：老闆嗎？
      Ａ：嗯！
      Ｃ：他不是有東西嗎？
      Ａ：他東西要再等幾天，這是他朋友的，他開１６０，之
          前１８０就不能殺，原來是他朋友的，所以１６０。
      Ｂ：喔！
     （基地台地址：臺中市○○路○段五十一號）
      其中即提及透過被告丁○○向電話中所稱之「北部朋友」
      、「老闆」取得以代號「東西」稱呼之毒品乙節。而經此
      通話後，被告丁○○嗣於同日二十二時零九分十秒時，隨
      即撥打電話於被告乙○○，其通話內容（Ａ為被告丁○○
      ，Ｂ為被告乙○○）：
      Ａ：你有好一點嗎？
      Ｂ：腎結石
      Ａ：喔！
      Ｂ：我等等去找你。
      Ａ：嗯。
      （基地台地址：臺中市○○路○段五十一號）
      隨後再於同日二十三時零二分十三秒，被告丁○○與乙○○再為以下通話（Ａ為被告丁○○，Ｂ為被告乙○○）：
      Ｂ：過去十九街！他說大胖被抓
      Ａ：怎麼這樣？
      Ｂ：嗯！
      （基地台地址：臺中市○○路○段五十一號）
      而被告丁○○旋即再以電話向證人丙○○回報，再為下述
      內容（Ａ為被告丁○○，Ｂ為證人丙○○）：
      Ａ：大胖被抓。
      Ｂ：怎麼這樣。
      Ａ：台北朋友要跟他見面說。
      Ｂ：喔！
      （基地台地址：臺中市○○路○段四九七號）
      嗣於九十五年十二月四日，被告丁○○再向被告乙○○確
      認毒品交易，為下述通話內容（Ａ為被告丁○○，Ｂ為被
      告乙○○）：
      Ａ：我昨天跟你說的那個，我朋友會上來，一人一半
      Ｂ：我要先跟對方講一下。
      Ａ：嗯。
      （基地台地址：臺中市同志巷五十四之二號）
      茲已確定毒品交易得如期成立，被告丁○○遂又撥打電話
      於證人丙○○，並為下述通話內容（Ａ為被告丁○○，Ｂ
      為證人丙○○）：
      Ａ：臺中那一主講好了，你可以準備上來。
      Ｂ：嗯。
      而此所謂「臺中那一主」，經被告丁○○於偵查中自承即
      指本件被告乙○○等語（見偵一卷第一○五頁）。綜合上
      開被告丁○○、乙○○與證人丙○○間之對話內容，可知
      證人丙○○原確欲向被告丁○○購買，而被告丁○○再透
      過被告乙○○購買，待被告乙○○確認無訛後，才由被告
      丁○○通知證人丙○○北上。是以，由通話內容整體以觀
      ，顯然被告丁○○並無販賣毒品之犯意，而係應證人丙○○之邀，代為聯繫被告乙○○，且同時與證人丙○○共同
      出資，向被告乙○○購買，應可認定，其辯稱合資購買，
      即足採信。公訴人認被告涉犯販賣第一級毒品海洛因之犯
      行，即屬不能證明。
４、又被告施用海洛因前後必有持有海洛因之行為，其施用第一
    級毒品犯行係屬高度行為，其持有第一級毒品海洛因之低度
    行為，應為施用第一級毒品海洛因之高度行為所吸收，而不
    另論罪（最高法院九十一年度臺上字第六三三四號判決意旨
    參照）。被告丁○○購買並持有上開海洛因供己施用，而其
    自九十五年八月間某日起至九十五年十二月五日止，在臺中
    市○○區○○路二段五之十四號六樓之住處，多次以將海洛
    因摻入香煙內而點燃之方式，施用第一級毒品海洛因多次；
    另自九十五年九月間某日起至同年十二月四日止，同在上址
    ，以將毒品安非他命置入吸食器中，再點火燒烤吸食之方式
    ，非法施用第二級毒品安非他命多次之犯行，業經本院以九
    十六年度訴字第七二一號，就施用第一級毒品部分，判處有
    期徒刑一年四月，就施用第二級毒品部分，判處有期徒刑八
    月，合併定執行刑為有期徒刑一年十月，經上訴臺灣高等法
    院臺中分院，於九十六年五月二十五日以九十六年度上訴字
    第一四一七號上訴駁回確定，有該判決書及臺灣高等法院被
    告前案紀錄表在卷可查，該確定判決所認定之犯罪事實，已
    包括本件之持有海洛因部分，是被告此部分犯罪事實已為該
    案確定判決效力所及。揆諸上述說明，自應為免訴之判決。
５、按沒收為從刑之一種，依主從不可分原則，應附隨於主刑而
    同時宣告之，除有罪，免刑等判決，於裁判時併宣告外，如
    諭知無罪之判決，既無主刑，從刑亦無所附麗，故案內之違
    禁物，應另依刑法第四十條但書由檢察官聲請單獨宣告沒收
    。最高法院七十八年臺非字第七二號判例意旨參照。復按沒
    收為從刑，除刑法第四十條但書規定違禁物得單獨宣告沒收
    外，依主刑與從刑不可分原則，應附隨於主刑同時宣告之。
    故本案經諭知無罪之判決，或扣案之違禁物與本案科刑、免
    訴之判決無關者，因無主刑，從刑自無所附麗，應由檢察官
    另行聲請單獨宣告沒收；如檢察官於本案已為宣告沒收之聲
    請，法院固不得於本案判決內諭知沒收，但既經檢察官聲請
    ，仍應另以裁定單獨宣告沒收，以兼顧訴訟經濟。最高法院
    九十四年度臺上字第一二一五號判決意旨亦值參照。是以，
    本件被告丁○○持有之海洛因（即附表一編號一部分）及
    有供作包裹毒品，以防毒品裸露、潮濕，便於攜帶所用之外
    包裝共六個，係供被告丁○○自行施用，與本件販賣毒品無
    關，揆諸上揭說明，本院雖不得於本案判決內諭知沒收，但
    既經檢察官聲請，仍應由本院另以裁定單獨宣告沒收，併此
    敘明。
六、就被告甲○○無罪部分：
１、就證人丙○○所交付現金六十萬元之來源，據證人丙○○於
    本院審理時證稱：係伊先生留給伊的，伊放在家裡。當天伊
    先請父親領出來，那是用伊父親黃文彰的帳戶，至於是哪裡
    的帳戶並不知道，是伊與丁○○聯絡之後，就與伊父親說需
    要用錢，請伊父親領出來等語（見本院卷第二六三頁），與
    被告甲○○於本院審理時稱：丙○○說要回家拿東西，伊在
    外面，丙○○進去拿等語（見本院卷第二五七頁）相符，是
    以，本件證人丙○○所交付之六十萬元，並非被告出資，甚
    為明瞭。
２、另被告甲○○係被動受證人丙○○之邀而北上乙節，業據證
    人丙○○於本院審理時證述：之所以找甲○○一起去，是因
    為伊沒有伴。係於來臺中前一天打電話給甲○○，電話中向
    甲○○說要去拿毒品，請甲○○跟伊一起去，伊向甲○○說
    帶五十萬元大約買二兩…當天與甲○○從斗南交流道坐車來
    臺中，伊在前幾天就與丁○○聯絡好，而來臺中的路上就有
    與丁○○聯絡，之後到了臺中，丁○○來接伊，伊先去丁○○彰化住處，再到丁○○昌平路住處。之後，就在昌平路那
    裡等乙○○的朋友拿毒品等語（見本院卷第二六二頁）。可
    見被告甲○○係受證人丙○○之邀而北上。況另由前開被告
    丁○○之通訊監察譯文亦可知，全程僅被告丁○○與證人丙○○有所聯絡，均無被告甲○○參與其中；故本院綜合審酌
    被告丁○○及證人丙○○之證言內容，及通訊監察譯文內容
    ，認被告甲○○僅係單純陪同證人丙○○北上，其主觀上並
    無意圖營利販入海洛因之意甚明。
３、至於被告甲○○曾於被告丁○○住處，一同施用由被告乙○○所提供之毒品樣品乙節，充其量僅能證明被告甲○○亦有
    施用毒品之習慣，衡之常情，被告乙○○既稱該海洛因為樣
    品，供渠等免費施用，以一般施用毒品者之心態，當無拒絕
    試用之理，是以，被告甲○○之試用，僅能以一般施用毒品
    者，遇他人提供免費試用品時，基於得免費施用之心態加以
    施用視之，並不能以此推論施用者確有購買之意思，甚至有
    何營利之意圖。
４、而證人丙○○將毒品購買後，並無預計供被告甲○○施用，
    業據證人丙○○於本院審理時證述綦詳（見本院卷第二六三
    頁）。亦與被告甲○○於偵查中之陳述：取得毒品後，就要
    回雲林將毒品置於證人丙○○位於虎尾之租屋處藏放等語（
    見偵一卷，第一○一頁）相符，足證係證人丙○○為購毒而
    請被告甲○○一同北上，該毒品並非被告甲○○所欲購買。
５、另縱認係證人丙○○與被告甲○○一起購買，且購買之數量
    甚大，純度亦甚高，從而不無可能將之稀釋再行賣出，而認
    被告甲○○與證人丙○○係以營利意圖而販入等情。然查，
    被告甲○○與證人丙○○所欲購買之品質，僅與試用樣品相
    同即可，並無要求純度必須高達扣案之百分之七十九點六五
    ，此有丁○○於偵查中證稱：乙○○說另外有剩四兩，但品
    質不相同，說算伊及丙○○八十萬，伊及丙○○要求是要像
    試用的小包的品質…東西到手還沒試，要帶回昌平路住處試
    用等語（見偵一卷，第一○四頁）及被告甲○○於警詢之陳
    述：到達後，乙○○上車，於車上乙○○告知已經購買好海
    洛因四中包，並在車內翻動海洛因，並告知伊及丁○○、丙○○說東西理好了，應該都是一樣的等語（見警一卷，第二
    十六至二十八頁）及偵查中陳述：阿卿就開車載伊和小玲一
    起去接乙○○，乙○○拿了一個紙袋，夾在腋下，紙袋裡面
    裝了三十九公克四包海洛因，乙○○在車上時有拿海洛因出
    來說這四包跟之前的樣本是一樣的等語（見偵一卷，第二十
    至二十二頁）。顯見在被告乙○○取得海洛因後，尚未及分
    裝之際，即被查獲，而被告甲○○於車上時，亦僅能從被告
    乙○○所宣稱品質與試用樣品相同，推知毒品純度，尚無法
    得知確切純度。是以，在查獲之前，被告甲○○及證人丙○○，主觀上之認知，均係購買純度與樣品相同之海洛因，而
    非純度高如扣案海洛因之毒品。是以，不能僅因被告乙○○
    取得之毒品純度甚高，即推論被告甲○○及證人丙○○所購
    買之目的，即在於日後稀釋轉手販賣。
七、綜上所述，就被告丁○○部分，因證人丙○○與被告甲○○
    之證述內容，均證述被告丁○○係以二十萬元參與合資購買
    ，且遍查卷內，尚無法認定被告丁○○有何與被告乙○○販
    賣第一級毒品海洛因之犯意聯絡，故公訴人所指之被告丁○○販賣第一級毒品之犯行，即屬不能證明；至於雖由被告丁○○皮包內查扣其持有之第一級毒品海洛因，然因被告丁○○單純持有第一級毒品海洛因之行為，已為其施用行為所吸
    收，而為前開刑事確定判決效力所及，依前開說明，自應為
    免訴之諭知。而被告甲○○部分，因未有任何出資，且由證
    人丙○○之證述內容，佐以被告丁○○與證人丙○○之通話
    內容等情以觀，均足證被告甲○○僅係單純陪同證人丙○○
    北上購毒，並無營利之意圖甚明。而於被告丁○○樓下扣案
    之被告甲○○之行動電話，並無法證明係被告甲○○用以為
    何販賣毒品犯行所用，則被告甲○○與證人丙○○共同意圖
    營利販入第一級毒品海洛因部分，檢察官所舉之證據均仍有
    未足，其間仍有合理之懷疑存在，亦即依現有證據，尚有合
    理懷疑之處而無從說服法院形成被告甲○○有罪之心證。此
    外復查無其他積極證據足資證明被告甲○○有何販賣毒品海
    洛因之犯行，揆諸上揭法條規定，依法自應為被告甲○○無
    罪之判決。
據上論斷，應依刑事訴訟法第二百九十九條第一項前段、第三百
零一條第一項，第三百零二條第一款，毒品危害防制條例第四條
第一項、第十八條第一項前段、第十九條第一項，刑法第十一條
、第四十七條第一項、第五十九條、第三十八第一項第二款，判
決如主文。
中　　華　　民　　國　　96　　年　　8 　　月　　31　　日
                  刑事第十一庭  審判長法　官　王世華
                                      法　官　丁智慧
                                      法　官　林慶郎
以上正本證明與原本無異
如不服本判決，應於收受本判決後十日內向本院提出上訴書狀，
其未敘述上訴理由者，並得於提起上訴後十日內向本院補提理由
書狀（均須按他造當事人之人數附繕本）「切勿逕送上級法院」
                                      書記官　巫偉凱
中　　華　　民　　國　　96　　年　　8 　　月　　31　　日
附錄本案論罪科刑法條全文：
毒品危害防制條例第4條
製造、運輸、販賣第一級毒品者，處死刑或無期徒刑；處無期徒
刑者，得併科新臺幣 1 千萬元以下罰金。
前五項之未遂犯罰之。
附表一：查扣第一級毒品海洛因明細表
┌──┬───────┬─────────┬──────────┬───┬───────────┐
│編號│查獲時間      │查獲地點          │數量                │所有人│備註                  │
├──┼───────┼─────────┼──┬───────┼───┼───────────┤
│一  │九十五年十二月│臺中市○○區○○路│  │驗餘合計淨重一│乙○○│法務部調查局九十五年十│
│    │五日二十時許  │二段五之十二號前  │四包│四七點八三公  │      │二月三十一日調科壹字  │
│    │              │                  │    │克（空包裝總重│      │第0000000000│
│    │              │                  ├──┤一二點零六公克├───┤○號鑑定書（九十五年度│
│    │              │                  │  │，純度百分之七│丁○○│偵字第二八○三三號，第│
│    │              │                  │六包│九點六五，純質│      │四三頁）              │
│    │              │                  │    │淨重一一七點七│      │                      │
│    │              │                  │    │五公克）      │      │                      │
│    │              │                  │    │              │      │                      │
│    │              │                  │    │              │      │                      │
├──┼───────┼─────────┼──┼───────┼───┼───────────┤
│二  │九十六年一月十│臺中市○○區○○路│二包│共八包，驗餘合│乙○○│法務部調查局九十六年二│
│    │六日十時四十分│二段八八號「大墩遊│    │計淨重五二點三│      │月九日調科壹字第○九六│
│    │許            │藝場」            │    │七公克（空包裝│      │00000000號鑑定│
├──┼───────┼─────────┼──┤總重二點八一公│      │書（九十五年度偵字第二│
│三  │九十六年月一十│臺中市○○區○○路│二包│克，純度百分之│      │八○三三號，第五六頁）│
│    │六日十時五十五│二段八八號「大墩遊│    │三九點七一，純│      │                      │
│    │分許          │藝場」停車場Ｍ九－│    │質淨重二十點八│      │                      │
│    │              │七三九五號自小客車│    │零公克）      │      │                      │
├──┼───────┼─────────┼──┤              │      │                      │
│四  │九十六年一月十│臺中市○○區○○路│四包│              │      │                      │
│    │六日十四時許  │一段一八六號十三樓│    │              │      │                      │
│    │              │之四              │    │              │      │                      │
├──┼───────┼─────────┼──┴───────┼───┼───────────┤
│五  │九十六年一月十│臺中市○○區○○路│摻有海洛因香菸三支  │乙○○│檢出大麻及海洛因成份  │
│    │六日十四時許  │一段一八六號十三樓│                    │      │憲兵司令部刑事鑑識中心│
│    │              │之四              │                    │      │九十六年四月九日安鑑字│
│    │              │                  │                    │      │第0000000000│
│    │              │                  │                    │      │號鑑定書（本院審理卷第│
│    │              │                  │                    │      │一三五頁）            │
├──┼───────┼─────────┼──────────┼───┼───────────┤
│六  │九十五年十二月│臺中市○○區○○路│四包。合計淨重三點四│乙○○│法務部調查局九十五年十│
│    │五日二十時三十│二段五之十四號六樓│二公克（空包裝總重一│      │二月三十一日調科壹字第│
│    │分許          │                  │點五五公克，純度百分│      │00000000000│
│    │              │                  │之十九點九一，純質淨│      │號鑑定書（九十五年度偵│
│    │              │                  │重零點六八公克      │      │字第二八○三三號，第四│
│    │              │                  │                    │      │四頁）                │
│    │              │                  │                    │      │                      │
└──┴───────┴─────────┴──────────┴───┴───────────┘
附表二：查扣供犯罪所用或供預備犯罪所用之物
┌──┬────────┬────┬───┬───────┬─────────┬─────────┐
│編號│扣押物品名稱    │數量    │所有人│查獲時間      │查獲地點          │備註              │
├──┼────────┼────┼───┼───────┼─────────┼─────────┤
│一  │電子磅秤        │一台    │乙○○│九十五年十二月│臺中市○○區○○路│ 供犯罪所用       │
├──┼────────┼────┤　    │五日二十時三十│二段五之十四號六樓├─────────┤
│二  │塑膠夾鍊袋      │一包    │　    │分許          │                  │ 供預備犯罪所用   │
├──┼────────┼────┤      ├───────┼─────────┼─────────┤
│三  │電子磅秤        │一臺    │      │九十六年月一十│臺中市○○區○○路│ 供犯罪所用       │
│　　│　　　　　　　　│　　　　│      │六日十時五十五│二段八八號「大墩遊├─────────┤
│　  │                │        │      │分許          │藝場」停車場Ｍ九－│ 供犯罪所用       │
│　　│　　　　　　　　│　　　　│      │              │七三九五號自小客車├─────────┤
│　  │                │        │      │              │                  │ 供犯罪所用       │
├──┼────────┼────┤      ├───────┼─────────┼─────────┤
│四  │毒品研磨機      │一台    │      │九十六年一月十│臺中市○○區○○路│ 供犯罪所用       │
├──┼────────┼────┤      │六日十四時許  │一段一八六號十三樓├─────────┤
│五  │電子磅秤        │一台    │      │              │之四              │ 供犯罪所用       │
├──┼────────┼────┤      │              │                  ├─────────┤
│六  │塑膠分裝袋      │二包    │      │              │                  │ 供預備犯罪所用   │
├──┼────────┼────┤      │              │                  ├─────────┤
│七  │塑膠杓子        │五支    │      │              │                  │ 供犯罪所用       │
└──┴────────┴────┴───┴───────┴─────────┴─────────┘
附表三：查扣第二級毒品甲基安非他命明細表（應由檢方另行處理）
┌──┬───────┬─────────┬──────────┬───┬───────────┐
│九十│查獲時間      │查獲地點          │數量                │所有人│備註                  │
├──┼───────┼─────────┼──────────┼───┼───────────┤
│一  │九十五年十二月│臺中市○○區○○路│三包。合計淨重一點三│丁○○│行政院衛生署管制藥碞管│
│    │五日二十時許  │二段五之十二號前  │九三公克（含三個塑膠│      │理局九十六年一月二十三│
│    │              │                  │袋及六張標籤），驗餘│      │日管檢字第○九六○○○│
│    │              │                  │一點三九○公克（含三│      │○二九八號鑑定書（九十│
│    │              │                  │個塑膠袋及六張標籤）│      │五年度偵字第二八○三三│
│    │              │                  │                    │      │號，第四六頁）        │
├──┼───────┼─────────┼──────────┼───┼───────────┤
│二  │九十五年十二月│臺中市○○區○○路│一包。淨重零點四三五│乙○○│                      │
│    │五日二十時三十│二段五之十四號六樓│公克（含塑膠袋及二張│      │                      │
│    │分許          │                  │標籤），驗餘零點四三│      │                      │
│    │              │                  │二公克（含塑膠袋及二│      │                      │
│    │              │                  │張標籤）            │      │                      │
├──┼───────┼─────────┼──────────┼───┼───────────┤
│三  │九十六年月一十│臺中市○○區○○路│六包。合計淨重二○點│乙○○│憲兵司令部刑事鑑識中心│
│    │六日十時五十五│二段八八號「大墩遊│四八六六克，驗餘淨重│      │九十六年四月九日安鑑字│
│    │分許          │藝場」停車場Ｍ九－│二○點四二四○克    │      │第0000000000│
│    │              │七三九五號自小客車│                    │      │號鑑定書（本院審理卷第│
│    │              │                  │                    │      │一三五頁）            │
└──┴───────┴─────────┴──────────┴───┴───────────┘
附表四：不另為沒收之查扣物品
┌──┬────────┬────┬───┬───────┬─────────┬─────────┐
│編號│扣押物品名稱    │數量    │所有人│查獲時間      │查獲地點          │備註              │
├──┼────────┼────┼───┼───────┼─────────┼─────────┤
│一  │現金（新臺幣）  │九千元  │丁○○│九十五年十二月│臺中市○○區○○路│                  │
│    │                │        │      │五日二十時許  │二段五之十二號前  │                  │
├──┼────────┼────┤      ├───────┼─────────┼─────────┤
│二  │安非他命吸食器  │一個    │      │九十五年十二月│臺中市○○區○○路│                  │
│    │                │        │      │五日二十時三十│二段五之十四號六樓│                  │
│    │                │        │      │分許          │                  │                  │
├──┼────────┼────┤      ├───────┼─────────┼─────────┤
│三  │OKWAP行動電話   │一支    │      │九十五年十二月│臺中市○○區○○路│含0000000000 SIM卡│
│    │                │        │      │五日二十時許  │二段五之十二號前  │一張              │
├──┼────────┼────┤      ├───────┼─────────┼─────────┤
│四  │MOTOROLA行動電話│一支    │      │九十五年十二月│臺中市○○區○○路│                  │
│    │                │        │      │五日二十時三十│二段五之十四號六樓│                  │
│    │                │        │      │分許          │                  │                  │
├──┼────────┼────┼───┤　　　　　　　│　　　　　　　　　├─────────┤
│五  │乙○○機車駕照  │一張    │乙○○│              │                  │                  │
├──┼────────┼────┤      │              │                  ├─────────┤
│六  │乙○○汽車駕照  │一張    │      │              │                  │                  │
├──┼────────┼────┤      │              │                  ├─────────┤
│七  │乙○○健保卡    │一張    │      │              │                  │                  │
├──┼────────┼────┤　　　│　　　　　　　│                  │                  │
│八  │LG行動電話      │一支    │      │              │                  │                  │
│    │                │        │      │              │                  │                  │
├──┼────────┼────┤      ├───────┼─────────┼─────────┤
│九  │安非他命吸食器  │一個    │      │九十六年一月十│臺中市○○區○○路│                  │
├──┼────────┼────┤      │六日十四時許  │一段一八六號十三樓├─────────┤
│十  │白色顆粒        │五包    │      │              │之四              │「未檢出毒品成份」│
│    │                │        │      │              │                  │憲兵司令部刑事鑑識│
│    │                │        │      │              │                  │中心九十六年四月九│
│    │                │        │      │              │                  │日安鑑字第○九六○│
│    │                │        │      │              │                  │○○○四九○號鑑定│
│    │                │        │      │              │                  │書（本院審理卷第一│
│    │                │        │      │              │                  │三五頁）          │
│    │                │        │      │              │                  │                  │
├──┼────────┼────┤　　　├───────┼─────────┼─────────┤
│十一│現金（新臺幣）  │六十萬元│      │九十六年一月十│臺中市○○區○○路│                  │
│    │                │        │      │六日十時五十五│二段八八號「大墩遊│                  │
│    │                │        │      │分許          │藝場」停車場Ｍ九－│                  │
│    │                │        │      │              │七三九五號自小客車│                  │
├──┼────────┼────┤　　　├───────┼─────────┤                  │
│十二│行動電話        │五支    │      │              │                  │                  │
│    │                │        │      │              │                  │                  │
│    │                │        │      │              │                  │                  │
│    │                │        │      │              │                  │                  │
│    │                │        │      │              │                  │                  │
├──┼────────┼────┼───┼───────┼─────────┼─────────┤
│十三│TQC行動電話     │一支    │甲○○│九十五年十二月│臺中市○○區○○路│含0000000000 SIM卡│
│    │                │        │      │五日二十時三十│二段五之十四號六樓│一張              │
├──┼────────┼────┤      │分許          │                  ├─────────┤
│十四│NOKIA行動電話   │一支    │      │              │                  │含0000000000 SIM卡│
│    │                │        │      │              │                  │一張              │
├──┼────────┼────┤      │              │                  ├─────────┤
│十五│NOKIA行動電話   │一支    │      │              │                  │含0000000000 SIM卡│
│    │                │        │      │              │                  │一張              │
└──┴────────┴────┴───┴───────┴─────────┴─────────┘
